【裁判字號】    98,易,322
【裁判日期】    980716
【裁判案由】    竊盜
【裁判全文】
臺灣士林地方法院刑事判決
公  訴  人  臺灣士林地方法院檢察署檢察官
被      告  甲○○
上列被告因竊盜案件，經檢察官提起公訴（98年度偵字第8845號
），本院判決如下：
    主  文
甲○○竊盜，累犯，處有期徒刑捌月。
    事  實
一、甲○○前於民國89年間，因竊盜案件，經本院於90年2 月27
    日，以89年度湖簡字第523 號判決處有期徒刑3 月，如易科
    罰金，以銀元300 元折算1 日，緩刑2 年，於90年4 月13日
    確定，後經撤銷緩刑；於90年間，因竊盜案件，經本院於90
    年12月20日，以90年度易字第633 號判決處拘役40日確定，
    並於91年4 月5 日執行完畢；於91年間，因竊盜案件，經本
    院於91年9 月16日，以91年度簡字第338 號判決處有期徒刑
    4 月，如易科罰金，以銀元300 元折算1 日，於91年10月18
    日確定，而與上開經撤銷緩刑應執行之有期徒刑3 月接續執
    行，於92年7 月17日執行完畢。又於92年間，因竊盜案件，
    經本院於92年11月5 日，以92年度士簡字第1363號判決處有
    期徒刑4 月，如易科罰金，以銀元300 元折算1 日，於92年
    12月1 日確定；於92年間，因搶奪案件，經本院於93年3 月
    25日以93年度訴字第38號判決處有期徒刑7 月，於93年4 月
    16日確定，上開2 案件，經本院裁定應執行有期徒刑10月確
    定，復於93年間，因竊盜案件，經本院以93年度湖交簡字第
    92號判決處有期徒刑6 月，如易科罰金，以銀元300 元折算
    1 日，於93年8 月9 日確定，並與上開應執行有期徒刑10月
    接續執行，而於94年6 月19日縮刑期滿執行完畢。再於94年
    間，因竊盜案件，經本院於94年12月14日，以94年度易字第
    923 號判決處有期徒刑8 月，於95年1 月9 日確定；於95年
    間，因竊盜案件，經本院於95年7 月19日，以95年度易字第
    619 號判決處有期徒刑8 月，於95年8 月14日確定，上開2
    案件接續執行，於96年5 月31日因縮短刑期假釋出監，假釋
    期間併付保護管束，並於96年7 月29日保護管束期滿未經撤
    銷假釋，視為執行完畢。後於96年間，分別因竊盜案件，經
    本院於97年1 月28日以97年度易字第33號判決處有期徒刑6
    月、6 月，於97年3 月10日確定，及經本院於97年1 月23日
    以97年度易字第98號判決處有期徒刑9 月，於97年2 月25日
    確定，上開3 罪經本院裁定應執行有期徒刑1 年4 月確定，
    甫於98年4 月21日因縮刑期滿執行完畢（構成累犯）。詎其
    猶不知惕勵，竟意圖為自己不法之所有，於98年6 月26日凌
    晨4 時20分許，行經臺北市○○區○○街21號前，見黃薏茹
    所有車牌號碼DZF －072 號輕型機車（下稱上開機車，價值
    新臺幣8000元）停放在該處而機車鑰匙未取下，認有機可趁
    ，遂以使用黃薏茹所有，插在上開機車上之機車鑰匙1 支發
    動電門之方式竊取上開機車，得手後供己使用。嗣於同日下
    午5 時30分許，其騎乘上開機車行經臺北市○○區○○街17
    0 號前，因行跡可疑經警攔檢而查獲。
二、案經臺北市政府警察局南港分局報告臺灣士林地方法院檢察
    署檢察官偵查起訴。
    理  由
壹、證據能力部分：
    本案所引用之供述及非供述證據，經本院依法踐行調查證據
    程序，檢察官及被告甲○○均不爭執各該證據之證據能力，
    且亦查無依法應排除其證據能力之情形，是後述所引用證據
    之證據能力均無疑義。
貳、實體部分：
一、訊據被告甲○○對於上揭事實坦白承認，並核與證人即被害
    人乙○○於警詢時所證述其失竊上開機車之情節一致（見偵
    查卷第10頁），此外，復有贓物認領保管單1 紙；臺北市政
    府警察局車輛尋獲電腦輸入單1 份及贓物照片4 張附卷可稽
    （附於偵查卷第12、13、18、19頁），堪認被告上開任意性
    自白，核與事實相符，可以採取。本件事證已經明確，被告
    上揭犯行足可認定，應依法論科。
二、核被告甲○○所為，係犯刑法第320 條第1 項竊盜罪。查被
    告前曾受如上揭事實欄所載罪刑宣告及刑之執行完畢情形，
    此有臺灣高等法院被告前案紀錄表1 份在卷可考，其於前案
    有期徒刑執行完畢後，5 年以內故意再犯本件有期徒刑以上
    刑之罪，為累犯，應依刑法第47條第1 項規定加重其刑。爰
    審酌被告已有多次竊盜前科紀錄，詳如前述，有上開被告前
    案紀錄表足參，仍不知悔改，正值青年，不思以正途賺取金
    錢，竟僅因個人一己之私，未能尊重他人所有權財產概念，
    貪圖非分之財物，竊取他人所有財物，所為非是，及被告犯
    罪之動機、目的、手段、竊得財物之價值、所生損害、犯後
    坦承犯行之態度等一切情狀，量處如主文所示之刑。至檢察
    官雖以被告曾有10次以上竊盜紀錄，屢次再犯，毫無悔改之
    意，顯有犯罪之習慣，請求量處有期徒刑1 年，惟審酌被告
    本件之具體犯罪情節及前揭各情，認檢察官上開求刑尚嫌過
    重，而應以主文所示之刑為妥適；另檢察官固聲請對被告依
    竊盜犯贓物犯保安處分條例第3 條第1 項之規定諭知刑前強
    制工作。然按保安處分係針對受處分人將來之危險性所為之
    處置，以達教化、治療之目的，為刑罰之補充制度，保安處
    分中之強制工作，旨在對嚴重職業性犯罪及欠缺正確工作觀
    念或無正常工作因而犯罪者，強制其從事勞動，學習一技之
    長及正確之謀生觀念，使其日後重返社會，能適應社會生活
    。然保安處分之措施亦含社會隔離、拘束身體自由之性質，
    其限制人民之權利，實與刑罰同，自應受比例原則之規範，
    使保安處分之宣告，與行為人所為行為之嚴重性、行為人所
    表現之危險性，及對行為人未來行為之期待性相當（最高法
    院91年度臺上字第4625號判決意旨參照）。再按18歲以上之
    竊盜犯，有犯罪之習慣者，得於刑之執行前，令入勞動場所
    強制工作，竊盜犯贓物犯保安處分條例第3 條第1 項固有明
    文，惟前開條例，於應執行之刑未達1 年以上者，不適用之
    ，此見同條例第2 條第4 項規定即明。查被告前案所犯已執
    行完畢之竊盜罪，最後1 次係於96年12月27日所犯，雖被告
    於前案執行完畢後再犯本件竊盜犯行，然衡酌被害人受侵害
    之財產價值，認情節尚非重大，且被告犯後坦承犯行，是依
    比例原則，綜合其所為行為之嚴重性、所表現之危險性及對
    其未來之期待性等情以觀，量處如主文所示之刑，已與被告
    犯行之可罰性相當。況本件諭知應執行之刑既未達1 年以上
    之情形，依上開規定，自不得適用竊盜犯贓物犯保安處分條
    例之規定，為被告應於刑之執行前令入勞動場所強制工作之
    宣告，附此敘明。
據上論斷，應依刑事訴訟法第284 條之1 、第299 條第1 項前段
，刑法第320 條第1 項、第47條第1 項，刑法施行法第1 條之1
第1 項、第2 項前段，判決如主文。
本案經檢察官余秉甄到庭執行職務。
中    華    民    國    98    年    7     月    16    日
                  刑事第七庭法  官  王美玲
以上正本證明與原本無異。
如不服本判決，應於收受送達後10日內向本院提出上訴書狀，其
未敘述上訴理由者，應於上訴期間屆滿後20日內向本院補提理由
書狀（均須按他造當事人之人數附繕本）。
                            書記官  蔡昀潔
中    華    民    國    98    年    7     月    16    日
附錄論罪科刑法條：
刑法第320條第1項：
意圖為自己或第三人不法之所有，而竊取他人之動產者，為竊盜
罪，處五年以下有期徒刑、拘役或五百元以下罰金。


司法院資訊處製作；財團法人民間司法改革基金會備份。
